臺灣臺中地方法院交通事件裁定　　　　　96年度交聲字第40號
原處分機關　交通部公路總局臺中區監理所臺中市監理站
異　議　人
即受處分人　乙○○
上列受處分人因違反道路交通管理處罰條例案件，對於交通部公
路總局臺中區監理所臺中市監理站中華民國95年1月20日所為之
裁決（裁監稽違字第裁61-GC0000000號），聲明異議，本院裁定
如下：
    主  文
異議駁回。
    理  由
一、原處分機關裁決意旨略以：本案異議人即受處分人（下稱受
    處分人）乙○○所有之車號000-0000號輕型機車，於94年11
    月25日9時20分許，在臺中市○○路、梅亭路口處，因「使
    用註銷牌照行駛道路」之違規事實，經臺中市警察局交通隊
    當場攔檢舉發，違規通知單聯由駕駛人甲○○代為簽收，受
    處分人未於應到案日期前到案，本所遂於95年1月20日，爰
    依道路交通管理處罰條例第12條第1項第4款、第2項，以裁
    監稽違字第裁61-GC0000000號裁決書，裁處罰鍰新臺幣（下
    同）10,800元整並牌照扣繳。嗣因異議人迄95.3.5止未完成
    繳款結案，本所遂於95.10.12依裁決書處罰主文二、第(二)點
    裁決程序，以中監中字第0951000303號函移請法務部行政執
    行署臺中行政執行處追繳應收金額21,600元，於法並無不合
    等語。
二、本件受處分人乙○○聲明異議意旨略以：
  (一)乙○○於95.12.28接收法務部行政執行署臺中行政執行處通
    知，乙○○對此案件完全不解？
  (二)沒有收到任何案件違規通知書？
  (三)該案件裁決通知書寄出地址不同：
    1.收據編號00-000000000號繳款通知書寄臺中市○區○○街
      529號。
    2.移送案號GC0000000-0000裁決通知書寄臺中市南屯區○○
      ○○路423號。
    3.甲○○沒有再接收到另何罰款通知書，認為違規事件已經告一
      段落，也就沒有通知乙○○本人。
  (四)甲○○未曾告訴乙○○，被交警開立違規事件。
  (五)裁決通知書寄臺中市南屯區○○○○路423號（確實有當店
    員工簽收，簽收者沒有轉送通知車主乙○○），爰聲明異議
    云云。
三、按受處分人，不服道路交通管理處罰條例第8條主管機關所
    為之處罰，得於接到裁決書之翌日起20日內，向管轄之地方
    法院聲明異議；交通法庭認聲明異議不合法律上之程式或其
    異議權已喪失者，應以裁定駁回之，道路交通管理處罰條例
    第87條第1項、道路交通案件處理辦法第18條前段定有明文
    規定。次按處理違反道路交通管理事件，有關文書送達之程
    序，依行政程序法之規定，違反道路交通管理事件統一裁罰
    基準及處理細則第5條定有明文。再按送達，於應受送達人
    之住居所、事務所或營業所為之。但在行政機關辦公處所或
    他處會晤應受送達人時，得於會晤處所為之。應受送達人有
    就業處所者，亦得向該處所為送達；於應送達處所不獲會晤
    應受送達人時，得將文書付與有辨別事理能力之同居人、受
    雇人或應送達處所之接收郵件人員。應受送達人或其同居人
    、受雇人、接收郵件人員無正當理由拒絕收領文書時，得將
    文書留置於應送達處所，以為送達；送達，不能依前2條規
    定為之者，得將文書寄存送達地之地方自治或警察機關，並
    作送達通知書兩份，一份黏貼於應受送達人住居所、事務所
    、營業所或其就業處所門首，另一份交由鄰居轉交或置於該
    送達處所信箱或其他適當位置，以為送達。前項情形，由郵
    政機關為送達者，得將文書寄存於送達地之郵政機關。寄存
    機關自收受寄存文書之日起，應保存3個月，行政程序法第
    72條第1項、第2項、第73條第1項、第3項、第74條分別訂有
    明文。而汽車所有人名稱、地址如有變更，均應向公路監理
    機關辦理登記，道路交通安全規則第23條亦有明文。
四、經查，本件受處分人乙○○之戶籍地址自85年3月14日起即
    設於臺中市南屯區○○○○路423號，此有受處分人之個人
    基本資料查詢結果1份附卷可稽，本件交通部公路總局臺中
    區監理所上開裁決書，於95年1月20日作成後，委由郵政機
    關送達至受處分人之前揭戶籍地，於95年1月23日，因未會
    晤受處分人本人，遂將該裁決書付與有辨別事理能力之受雇
    人，以為送達，此有交通部公路總局臺中區監理所裁決書暨
    送達證書回證1紙在卷可稽，並據受處分人於其聲明異議狀
    中所自承而不爭執，是前開裁決書已合法補充送達，縱應受
    送達人辯稱簽收者未轉送通知車主等語屬實，惟此仍不影響
    原已發生之合法送達效力。而本件受處分人遲至96年1月4日
    始具狀提出聲明異議，此有受處分人之聲明異議狀及交通部
    公路總局臺中區監理所對違反道路交通管理事件不服裁決聲
    明異議案件移送書各1份在卷可參，揆諸前揭法條之說明，
    本件受處分人聲明異議顯已逾越前揭20日之不變期間，其之
    異議自不適法，應予駁回。
五、依道路交通管理處罰條例第87條第2項，道路交通案件處理
    辦法第18條，裁定如主文。
中　　華　　民　　國　　96　　年　　5 　　月　　9 　　日
                  臺灣臺中地方法院交通法庭
                      法  官  吳崇道
上正本證明與原本無異。
如不服本裁定，應於送達後5日內，向本院提出抗告狀。
                      書記官  黃舜民
中　　華　　民　　國　　95　　年　　5 　　月　　9 　　日
